# 求助陈版：成本法转权益法核算的会计处理

提问人：missing16 时间：2020-03-30 08:05:19
背景描述::甲公司持有乙公司100%股权，系 2014 年收购形成。乙公司共有两大业务版块A、B，于 2019 年 6 月进行分立。分立后重新设立丙公司经营B版块业务。即：分立后，乙公司仅包括A版块业务；丙公司仅包括B版块业务。
甲公司仍然分别持有乙公司、丙公司100%股权。 2019 年 9 月，甲公司处置乙公司70%股权，从成本法转权益法核算。 问题 1 ： 2019 年当期按权益法核算投资收益时，净利润数据来源：是乙公司 2019 年1-9月的合并利润表全部数据？还是仅包含A版块业务 2019 年1-9月的数据？（因为由于分立事项，B版块业务1-6月的损益归属于乙公司报表中） 问题 2 ：追溯调整上期数据时，投资收益的数据是乙公司 2018 年全年的净利润（全部包括A、B版块业务）还是仅包括 2018 年A版块业务形成的净利润？是否考虑评估增值摊销对账面净利润的影响？（实务难点： 2014 年收购的乙公司，经过这么多年的经营积累，A、B版块的经营数据可能并不能完全准确区分）所谓追溯调整上年数据是否为做报表重述？ 问题 3 ：由于分立事项的影响，乙公司本期净资产除了经营积累外还有其他大额减少，甲公司本期在成本法转为权益法核算时，此部分分立导致的留存收益变动是调整未分配利润还是其他权益变动？

回答人：chenyiwei
1 、仅包含A版块业务 2019 年1-9月的数据。
2 、仅包括 2018 年A版块业务形成的净利润。不考虑分立时评估增值摊销对净利润的影响。
3 、由于仅就A板块进行追溯（按照分立后的架构口径），故模拟权益法核算时无需考虑乙公司分立导致的净资产减少的影响。